臺灣高等法院高雄分院刑事判決　　 94年度上更(一)字第132號
上　訴　人
即　被　告　甲○○
　　　　　　　　　　　押)
指定辯護人　本院公設辯護人　李佩娟
上　訴　人
即被告配偶　乙○○
上列上訴人因被告違反毒品危害防制條例案件，不服臺灣高雄地
方法院93年度重訴字第56號中華民國93年9 月16日第一審判決（
起訴案號：臺灣高雄地方法院檢察署93年度偵字第5727號），提
起上訴，判決後，經最高法院發回更審，本院判決如下：
    主  文
原判決關於甲○○部分撤銷。
甲○○共同製造第二級毒品，未遂，處有期徒刑柒年拾月。扣案
含甲基安非他命黑色水溶液肆桶（均含空桶；其中桶淨重貳拾
肆點捌公斤，空桶總重貳公斤，甲基安非他命純度為百分之肆肆
點貳陸、純質淨重共計拾點玖捌公斤；另壹桶淨重拾捌點伍公斤
，空桶重壹公斤，甲基安非他命純度為百分之點壹陸、純質淨
重零點伍捌公斤）、附表編號1 所示殘留有甲基安非他命反應壓
力槽貳個、附表編號2 所示殘留有甲基安非他命磁器漏斗壹個，
均沒收銷燬之；扣案如附表編號3 至41所示之器物，均沒收。
    事  實
一、甲○○因積欠信用卡卡債新臺幣（以下同）20多萬元，又因
    積欠陳盟芳（業經臺灣高雄地方法院判處有期徒刑8 年，現
    上訴由本院審理中）債務1 、20萬元無力清償，乃同意陳盟
    芳之提議，由陳盟芳尋求資金及人力，並提供製造第二級毒
    品甲基安非他命之技術，由甲○○負責製造，俟甲基安非他
    命製造完成後，甲○○可獲得130 萬元之酬勞。甲○○遂於
    民國93年1 、2 月間，尋來楊志祥（業經本院判處有期徒刑
    7 年6 月確定）、周川欽（業經臺灣高雄地方法院判處有期
    徒刑6 年，現上訴由本院審理中），及年籍姓名不詳綽號「
    彬仔」之成年男子（以下稱「「彬仔」），其等5 人（即甲
    ○○、陳盟芳、楊志祥、周川欽及「彬仔」）共同基於製造
    甲基安非他命之犯意聯絡，由陳盟芳出資110 萬元、「彬仔
    」出資50萬元、周川欽負責尋覓製造甲基安非他命之原料即
    鹽酸麻黃素，陳盟芳並提供製造甲基安非他命之技術予甲○
    ○，由甲○○負責製造事宜，楊志祥則從旁協助甲○○製造
    甲基安非他命，並可獲得30萬元酬勞作為代價。甲○○取得
    上開共同之出資款後，先於93年2 月中旬交付100 萬元予周
    川欽，而取得鹽酸麻黃素20公斤，並以10萬元向不知情之蔡
    進成購買製造甲基安非他命所必要之機器及相關設備。甲○
    ○、楊志祥先於93年2 月底某日，先在屏東縣楓港公路旁之
    山區，由甲○○操作、楊志祥從旁拿取需用器材、物品及刷
    洗水桶，綽號「彬仔」則在附近山下把風，將鹽酸麻黃素經
    丙酮、乙醚等溶劑浸溶後，加入亞硫醯二氯經攪拌器攪拌，
    再經溶洗過濾等鹵化反應步驟，而製成氯假麻黃素後，再於
    93 年3月初，甲○○、楊志祥再將上開製成之氯假麻黃素及
    製造甲基安非他命所必要之機器和相關設備，搬移至楊志祥
    所承租位於高雄市小港區○○○路76號「五福茶行」樓上，
    繼續進行將氯假麻黃素加入催化劑（氯化鈀，俗稱鈀金、硫
    酸鋇等）、活性碳及緩衝液（醋酸鈉加醋酸等）後，置於壓
    力攪拌桶內，通入氫氣進行氫化反應，將氯假麻黃素轉化成
    甲基安非他命，俟反應完成後再經側孔燒瓶過濾之，並以氫
    氧化鈉調酸鹼值，而得出含有甲基安非他命成分之滷水（即
    黑色水溶液，俗稱黑水或黑油）等氫化反應步驟，並再將甲
    基安非他命滷水經加熱設備熬煮，加入食鹽後，置於冰櫃低
    溫冷凍，企圖使甲基安非他命結晶漸漸生成，再將生成之結
    晶物予以脫水風乾，以得出高純度甲基安非他命結晶之純化
    結晶，楊志祥除同樣在旁拿取需用器材物品及刷洗水桶，而
    協助甲○○操作製造步驟外，其尚有從事將甲基安非他命滷
    水經加熱設備熬煮加入食鹽，並置於上開「五福茶行」2 樓
    冰櫃低溫冷凍，使甲基安非他命結晶生成之動作。惟因甲○
    ○之純化結晶技術未臻成熟，尚未完成將滷水純化結晶步驟
    以取得可施用之高純度甲基安非他命結晶，而未能製造甲基
    安非他命完成，僅製作出含有甲基安非他命成分之滷水。
二、臺灣高雄地方法院檢察署檢察官因鑑於甲○○等人並未住居
    在上開「五福茶行」址，無法明確掌握甲○○等人前往上開
    「五福茶行」之時間，乃指揮法務部調查局高雄縣調查站人
    員在「五福茶行」附近埋伏，並於93年3 月13日核發實施逕
    行搜索指揮書予法務部調查局高雄縣調查站。嗣於93年3 月
    13 日 下午2 時許，法務部調查局高雄縣調查站埋伏人員見
    甲○○前往上開「五福茶行」，惟恐甲○○將隨即離開，認
    情況急迫，乃會同高雄縣政府警察局岡山分局人員依上開指
    揮書執行逕行搜索，而查獲甲○○，並在上開「五福茶行」
    扣得業已製出惟尚無法供人體施用之黑色水溶液3 桶｛均含
    空桶，即含有甲基安非他命成分之滷水，淨重24.8公斤，空
    桶總重2 公斤，甲基安非他命純度為44.26 % （起訴書誤載
    為44.17%），純質淨重共計10.9 8公斤（起訴書誤載為7.95
    公斤）｝、黑色水溶液1 桶｛含空桶，同為含有甲基安非他
    命成分之滷水，淨重18.5公斤，空桶重1 公斤，甲基安非他
    命純度為3.16 %（起訴書誤載為12.79%），純質淨重0.58公
    斤（起訴書誤載為22.152公斤）｝，及如附表所示由甲○○
    購入所有供製造甲基安非他命使用之器物（其中編號1 、2
    所示反應壓力槽2 個、磁器漏斗1 個，均殘留有甲基安非他
    命成分）並循線於同日下午3 時10分許，在高雄市○○區○
    ○路337 巷4 號2 樓查獲楊志祥；再循線查獲周川清、陳盟
    芳。
三、案經法務部調查局高雄縣調查站移送臺灣高雄地方法院檢察
    署檢察官偵查起訴。
    理  由
一、程序方面─
    上訴人即被告甲○○（以下簡稱被告甲○○）及指定辯護人
    均爭執93年3 月13日法務部調查局高雄縣調查站搜索之合法
    性。經查，本件搜索係由臺灣高雄地方法院檢察署檢察官於
    93年3 月13日核發實施逕行搜索指揮書，依刑事訴訟法第13
    1 條第2 項規定指揮法務部調查局高雄縣調查站執行，復於
    93年3 月16日將逕行搜索結果陳報臺灣高雄地方法院，並經
    臺灣高雄地方法院承辦法官審閱後，以核無不合，依法准予
    備查在案，有臺灣高雄地方法院93年度急搜字第13號卷及94
    年5 月27日雄院貴刑創93急搜字第13號字第236153號函在卷
    可憑（見本院卷第41至87頁）；且證人即法務部調查局高雄
    縣調查站調查員蔡裕中於本院審理時證稱：「是依監聽內容
    知道甲○○是主嫌，就針對甲○○進行監控，甲○○因家人
    住院，所以也有請楊志祥去『五福茶行』幫忙。因甲○○不
    住在『五福茶行』，也很可能像幫手楊志祥一樣，進去一下
    就離開，所以沒有相當時間可以聲請搜索票。93年3 月13日
    當天，甲○○準備要進入『五福茶行』，因『五福茶行』有
    鐵門鎖起來，如果甲○○沒有到現場的話，伊等也不知道甲
    ○○是否會進入屋子，所以才緊急搜索」等語在卷（見本院
    卷第133 、134 頁），並有其所書立之緊急搜索報告在卷可
    稽（見本院卷第48、49頁，即附於93年度急搜字第13號卷內
    ）。衡諸檢調機關偵辦案件，尤其是販賣或製造毒品等重大
    案件，為求能人贓俱獲，而以埋伏、跟監方式為之，而在犯
    罪事實出現之剎那間之急迫情況，若仍強責應事先向司法機
    關聲請搜索票，始得為搜索，就偵辦及遏阻犯罪，自有時效
    上之拖延及扞隔；而參酌本件被告甲○○並非固定出現在上
    開「五福茶行」處，自難確定被告出現之日、時，而得事先
    聲請搜索票，且為免於持搜索票進行搜索時，因無人在現場
    ，而致無法查得真正嫌疑人等情，則本件於93年3 月13日下
    午2 時許，發現被告甲○○前往上開「五福茶行」處，危恐
    被告甲○○隨即又離開，未及聲請搜索票，以情況急迫為由
    逕行搜索，並無何不適法之處，應認該次逕行搜索為合法，
    所扣得之證物，亦具證據能力。
二、認定犯罪事實所憑證據及理由─
  (一)訊據被告甲○○就上開因積欠信用卡卡債及陳盟芳債務，乃
    同意集資、製造甲基安非他命之原由，以及依序透過上開鹵
    化反應、氫化反應、純化結晶等步驟從事製造甲基安非他命
    之過程，於原審、本院前審、本院均坦承不諱（見原審卷第
    27、79、145 頁，本院上訴卷第50、51頁，本院上更(一)卷第
    92、131 頁）；且扣案黑色水溶液4 桶，均為含有甲基安非
    他命成分之滷水（均含空桶，其中3 桶淨重24.8公斤，空桶
    總重2 公斤，甲基安非他命純度為44.26%、純質淨重共計10
    .98 公斤；另1 桶淨重18.5公斤，空桶重1 公斤，甲基安非
    他命純度為3.16% 、純質淨重0.58公斤），扣案如附表編號
    1 、2 所示反應壓力槽2 個、磁器漏斗1 個，亦均含有甲基
    安非他命成份，及扣案之乙醚、丙酮、活性碳、氫氣桶、氣
    壓計、反應壓力槽、漏斗、硫酸鋇、過濾設備、攪拌捧、加
    熱設備、食鹽、冰箱、磅秤等原料及設備，符合一般中型甲
    基安非他命地下製造工廠之氯化階段、氫化階段與純化階段
    所需之各項設備及原料等情，有法務部調查局93年4 月15日
    調科壹字第09362390480 號檢驗通知書在卷可稽（見93偵57
    27號卷第24頁）；復有現場查獲相片7 幀在卷可憑（見93逕
    搜1 號卷第10至13頁）。
  (二)製造甲基安非他命之過程，係將鹽酸麻黃素經丙酮、乙醚等
    溶劑浸溶後，加入亞硫醯二氯經攪拌器攪拌，再經溶洗過濾
    此等鹵化反應步驟，而製成氯假麻黃素後，續將氯假麻黃素
    加入催化劑（氯化鈀，俗稱鈀金、硫酸鋇等）活性碳及緩衝
    液（醋酸鈉加醋酸等）後，置於壓力攪拌桶內，通入氫氣進
    行氫化反應，將氯假麻黃素轉化成甲基安非他命，俟反應完
    成後再經側孔燒瓶過濾之，並以氫氧化鈉調酸鹼值，而得出
    含有甲基安非他命成分之滷水（即黑色水溶液，俗稱黑水或
    黑油）等氫化反應步驟，並再將甲基安非他命滷水經加熱設
    備熬煮，加入食鹽後，置於冰櫃低溫冷凍，使甲基安非他命
    結晶漸漸生成後，再將生成之結晶物予以脫水風乾，而得出
    高純度甲基安非他命結晶之純化結晶步驟。又本件因在現場
    查獲之丙酮、乙醚、攪拌捧等設備，係屬鹵化反應所需，氫
    氣桶、氣壓計、硫酸鋇、醋酸鈉、鹽酸、氫氧化鈉等係屬氫
    化反應所需，活性碳、食鹽、冰箱、加熱設備、過濾設備等
    係屬純化階段所需，再加上甲基安非他命純質淨重介於10至
    20公斤間，且現場查獲2 個中型壓力反應槽，故判定應為中
    型製造甲基安非他命之地下工廠等情，亦有法務部調查局93
    年7 月7 日調科壹字第09362393300 號函在卷可按（見原審
    卷第62頁）。
  (三)本件扣案黑色水溶液4 桶，為含有甲基安非他命成分之滷水
    ，業如前述，且由於黑水中除甲基安非他命毒品成分外，可
    能存有其他未反應之原料等物質，該階段產物人體無法直接
    食用，因此，黑水需再經純化結晶以取得可供施用之甲基安
    非他命結晶，有上開法務部調查局93年7 月7 日函在卷可按
    ；且依毒品危害防制條例第2 條第1 項：「本條例所稱毒品
    ，指具有成癮性、濫用性及對社會危害性之麻醉藥品與其製
    品及影響精神物質與其製品。」規定，及毒品是否製造完成
    ，除考量客觀上製造之流程是否係最終階段之外，尚應參酌
    行為人主觀之認知、及社會上普遍交易之常情綜合研判，則
    所謂製造毒品既遂，自應指行為人已製造出可供施用之毒品
    而言，並非製造過程中，產生任何含有毒品之物質，即可認
    係已完成毒品之製造。則本件該黑色水溶液係原料經氯化、
    氫化後之中段性產品，尚須經純化之階段始能成為結晶體而
    供市面上施用者施用及販賣，而被告甲○○主觀上亦認尚未
    完成，是應認上開未純化之黑色水溶液，尚屬甲基安非他命
    之半成品，而尚未達於已製造完成而既遂之階段。至於上開
    法務部調查局93年7 月7 日函，認從黑水中欲得可供吸食之
    甲基安非他命結晶方式甚為簡單，通常只要靜置數日，即可
    撈取結晶（專業作法亦不複雜，只要加鹽及低溫控制即可收
    取結晶），故「黑水」物質應被視為甲基安非他命成品之另
    一種形式；惟此種尚需由持有者自行純化、結晶之作法，與
    買賣毒品、施用毒品之慣例有違，復有黑水含有其他化學物
    質，人體無法直接食用之情形，自難依此認定扣案黑色水溶
    液4 桶，為已製造完成之甲基安非他命，附此說明。
  (四)至於共同被告楊志祥於本院前審雖供稱：「伊只是協助而已
    ，因為伊都不會，只會在旁邊幫忙洗東西、拿東西」云云（
    見本院上訴卷第114 、127 頁）。惟楊志祥無論於原審以被
    告身分或本院前審以證人身分，均陳（證）稱：「東西（指
    甲基安非他命）有製造完成，要給伊30萬元」等語（見原審
    卷第144 、145 頁，本院上訴卷第118 頁）；且楊志祥在製
    造甲基安非他命過程中，有從旁拿取需用器材物、刷洗水桶
    、搬運製造之工具而協助甲○○操作製造步驟外，其並有將
    甲基安非他命滷水經加熱設備熬煮加入食鹽，並置於冰櫃低
    溫冷凍使甲基安非他命結晶生成之動作等情，亦據被告甲○
    ○於原審、楊志祥於原審供述明確（見原審卷第24、27頁）
    ；再者，依楊志祥使用之0000000000號行動電話與被告甲○
    ○使用之0000000000號行動電話，於93年3 月8 日下午5 時
    22分許、同年月9 日下午3 時53分許之通話內容，有楊志祥
    請教被告甲○○製造過程中產生之物質，是否要倒掉，被告
    甲○○並教導楊志祥將製造所得像「奶粉」之物品，再行煮
    、加鹽、插電等程序之對話內容，有通話監聽譯文在卷可稽
    （見93偵5725號卷第47、49、50頁）。顯見楊志祥尚有操作
    使甲基安非他命結晶生成之純化結晶步驟，其並非僅單純協
    助被告甲○○，楊志祥亦有實行製造甲基安非他命之行為至
    明，應屬共同正犯，而非幫助犯。
  (五)另被告甲○○於本院前審陳稱：「周川欽不是負責買鹽酸麻
    黃素的人，只是他知道有人在賣，介紹賣的人給伊認識」等
    語（見本院上訴卷第89、90頁），而證人周川欽於原審亦證
    稱：「伊僅在一次喝酒時，介紹甲○○與『老七』認識，在
    喝酒時，『老七』有提到他有在賣鹽酸麻黃素，伊並不知道
    甲○○製造甲基安非他命之事」等語（見原審卷第131 、13
    3 頁）。惟被告甲○○分別於高雄縣調查站調查、檢察官偵
    訊時陳稱：「去年（指92年）周川欽即要伊注意有無他人需
    要鹽酸麻黃素，告訴伊可從中介紹賺取佣金，適有陳盟芳告
    訴伊要製造安非他命，伊即於93年2 月中旬找到周川欽，要
    其代為媒介購買100 萬元之麻黃素，3 天後，周川欽約伊交
    貨，伊告訴陳盟芳此事，陳盟芳遂交給伊110 萬元及1 罐鈀
    金，伊即在高雄市○○路與平等路口之木瓜牛奶店將其中10
    0 萬元交給周川欽點收，並遵照周川欽吩咐，由伊與『彬仔
    』開車至高雄市○○路與裕誠路口之大樂大賣場停車場內，
    從不詳姓名之年輕人車上取得20公斤麻黃素」、「甲基安非
    他命原料是伊向周川欽拿的，伊錢交給周川欽，周川欽就叫
    他人買麻黃素等物」等語（見93偵8389號卷第92頁，93偵57
    27號卷第89頁）；而依被告甲○○於原審陳稱：「伊向『老
    七』買麻黃素，並沒有讓周川欽知道」等語（見原審卷第14
    1 頁），及證人周川欽於原審則證稱：「甲○○有拿100 萬
    元給伊，但並沒有說要交給誰，後來有1 個年輕人來拿錢，
    說阿華（指甲○○）有寄100 萬元在伊這邊」等語（見原審
    卷第131 頁），則被告甲○○若係私下向綽號「老七」之人
    購買鹽酸麻黃素，何庸假周川欽之手交付100 萬元，而周川
    欽竟在不知何人將來拿取款項情況下，將高達100 萬元之現
    金交予一毫不相識之年輕人，被告甲○○復係依周川欽之指
    示，始能順利取得鹽酸麻黃素，顯見周川欽是否僅是單純介
    紹被告甲○○與綽號「老七」之人認識，已屬有疑。再者，
    依周川欽使用之0000000000號行動電話與被告甲○○使用之
    0000000000號行動電話，於93年3 月9 日下午9 時46分許之
    通話，有「（Ａ代表周川欽，Ｂ代表被告甲○○））Ｂ：說
    起來稍微有『牛奶』的情形，結不太那個，算還可以看。
    Ａ：結不好沒關係，但說只有0.5 而已。Ｂ：什麼0.5 。Ａ
    ：只有0.5 的量而已。Ｂ：他怎沒告訴我，喔，你們兩個見
    面有告訴你，他跟我講2 桶起來，用眼睛看好像牛奶。Ａ：
    這怎麼辦、大仔？Ｂ：我想看看，我會儘量弄1 、2 粒或幾
    粒給你，不過我知道東西在水池裡面，現在東西是結晶不起
    來，我會想辦法結起來給你。Ａ：這幾天趕快解決，因為我
    上頭有在問，問資料到底用的怎樣。Ｂ：我了解。」等之對
    話內容，有該監聽譯文在卷可按（見93偵5727號卷第52頁）
    ，而周川欽亦於原審就上開監聽內容證稱：「該段對話是甲
    ○○與伊討論安非他命的事，因為甲○○跟伊說安非他命做
    不出來，對方要逼他，他本來要拿錢擺平但沒錢」等語（見
    原審卷第132 頁）。顯見周川欽有向被告甲○○查問製造甲
    基安非他命之成果，被告甲○○並有將結果回報。從而，由
    被告甲○○將購買製造甲基安非他命之原料即鹽酸麻黃素所
    用之款項，交予周川欽，並依周川欽之指示而取得鹽酸麻黃
    素供製造甲基安非他命，且參以製造甲基安非他命乃重大之
    犯罪行為，衡情自當極為祕密謹慎，應無任意向未參與之人
    士透露製造之結果，而徒增犯行曝露之風險等情綜合以觀，
    周川欽顯有參與本件製造甲基安非他命之犯罪，並負責尋覓
    取得製造甲基安非他命之原料即鹽酸麻黃素，而促使進行甲
    基安非他命之製造之情，應屬明確。周川欽為本件犯行之共
    同正犯，可堪認定。
三、論罪及撤銷改判之理由─
  (一)核被告甲○○所為，係犯毒品危害防制條例第4 條第6 項、
    第2 項之製造第二級毒品甲基安非他命未遂罪。被告甲○○
    與楊志祥、陳盟芳、周川欽及綽號「彬仔」之成年男子間，
    就上開犯行有犯意聯絡及行為分擔，為共同正犯。被告甲○
    ○製造第二級毒品甲基安非他命尚屬未遂，依刑法第26條前
    段規定減輕其刑。公訴人雖認被告甲○○尚有出資25萬元，
    供製造甲基安非他命云云，惟為被告甲○○所否認，且辯稱
    ：「伊為促使『彬仔』出資，才向『彬仔』說伊有出資25萬
    元，供購買製造甲基安非他命之器材使用，實際上伊並未出
    資」等語（見原審卷第79頁），而參酌被告甲○○係因經濟
    困難，復無力清償債務，才參與製造甲基安非他命藉以獲取
    報酬，其應無出資之能力，與情理並無相違，故被告甲○○
    辯稱並未出資25萬元，應可採信，公訴人此部分之認定，尚
    有誤會。又起訴書論罪法條列有「販賣第二級毒品罪嫌」等
    語，惟起訴之事實並未論及被告甲○○或共犯楊志祥等人有
    何販賣第二級毒品之行為，且公訴檢察官已於原審亦當庭陳
    稱該「販賣第二級毒品罪嫌」之記載係屬贅載（見原審卷第
    128 頁），附此說明。
  (二)原判決就被告甲○○部分予以論科，固非無見，惟查：被
    告甲○○製造甲基安非他命之行為，尚屬未遂階段，業如前
    述，原判決認已達既遂階段。被告甲○○於93年2 月底某
    日製造甲基安非他命之地點，係是在屏東縣楓港公路旁之山
    區，並由綽號「彬仔」之成年男子在附近山下把風，業經被
    告甲○○於警詢、證人楊志祥於本院前審審理時陳（證）述
    明確（見93偵5727號卷第9 頁背面，本院上訴卷第118 、11
    9 頁），原判決誤認是在屏東縣恆春墾丁山區製造，復未認
    定綽號「彬仔」之成年男子在附近山下把風。扣案如附表
    編號1 、2 所示反應壓力槽2 個、磁器漏斗1 個，均含有甲
    基安非他命成份，業如前述，因與沾染之甲基安非他命無法
    剝離，應視同毒品，應依毒品危害防制條第18條第1 項前段
    宣告沒收銷燬，原判決依同條例第19條第1 項宣告沒收，均
    有違誤。被告甲○○上訴主張係製造未遂，並指摘原判決量
    刑過重，及上訴人即被告之配偶乙○○為被告甲○○之利益
    提起上訴，均有理由，且原判決另有上開違誤之處，自應由
    本院將原判決關於被告甲○○部分撤銷改判。
四、科刑及沒收之理由─
  (一)爰審酌被告甲○○為解決債務問題，並圖獲取報酬，竟為製
    造第二級毒品甲基安非他命之犯行，且數量高達4 桶（甲基
    安非他命純質淨重11.56 公斤），造成毒品可能泛濫危害社
    會大眾之危險，復為邀集從事本件犯行之主要操作製造之人
    ，惡性重大，惟犯後坦承犯行，態度尚稱良好，且係在無力
    清償債務之壓力下，始參與本件犯行，基於貪念而觸法，犯
    後深表悔意，及所製出之毒品尚未流入社會造成具體危害等
    一切情狀，量處有期徒刑7 年10月，以資懲儆。
  (二)扣案之黑色水溶液4 桶（均含空桶，其中3 桶淨重24.8公斤
    ，空桶總重2 公斤，甲基安非他命純度為44.26%、純質淨重
    共計10.98 公斤；另1 桶淨重18.5公斤，空桶重1 公斤，甲
    基安非他命純度為3.16% 、純質淨重0.58公斤），雖尚未純
    化、結晶為甲基安非他命，惟既含有甲基安非他命成分，自
    屬第二級毒品，又扣案如附表編號1 、2 所示反應壓力槽2
    個、磁器漏斗1 個，亦均含有甲基安非他命成分，業如前述
    ，因與沾染之甲基安非他命無法剝離，應視同第二級毒品，
    均依毒品危害防制條例第18條第1 項前段規定宣告沒收銷燬
    ，至於鑑驗耗用之甲基安非他命既已滅失，自無庸宣告沒收
    銷燬。又扣案如附表編號3 至41所示之器物，均為被告甲○
    ○以製造第二級毒品之資金購入，並均供本件製造第二級毒
    品犯行所用之物，為被告甲○○供承在卷（見93偵5727號卷
    第9 頁），均依毒品危害防制條例第19條第1 項規定宣告沒
    收。至於另扣案之粉末1 包（淨重700 公克），因無毒品反
    應，亦非鹽酸麻黃素，有上開法務部調查局93年4 月15日檢
    驗通知書可憑，復無證據足認與本件犯行相關；及另扣案車
    牌號碼HC- 6545號自用小貨車1 部，係被告甲○○向綽號「
    彬仔」之人之友人所借，單純供為交通工具（見原審卷第14
    5 、146 頁），非直接供製造第二級毒品使用，與本件製造
    犯行尚無直接之關連性，自均不併予宣告沒收，均附此敘明
    。
五、共同被告楊志祥所涉製造第二級毒品犯行，經本院判處有期
    徒刑7 年6 月，經楊志祥提起上訴後，業經最高法院以上訴
    逾期為由駁回上訴確定，併此敘明。
六、適用之法律─
  (一)刑事訴訟法第369 條第1 項前段、第364 條、第299 條第1
    項前段。
  (二)毒品危害防制條例第4 條第6 項、第2 項、第18條第1 項前
    段、第19條第1 項。
  (三)刑法第11條、第28條、第26條前段。
本案經檢察官沈紹嘉到庭執行職務。
中　　華　　民　　國　　94　　年　　7 　　月　　8 　　日
                  刑事第七庭    審判長法  官  莊飛宗
                                      法  官  黃憲文
                                      法  官  曾逸誠
以上正本證明與原本無異。
如不服本判決應於收受本判決後10日內向本院提出上訴書狀，其
未敘述上訴理由者，並得於提起上訴後10日內向本院補提理由書
狀（均須按他造當事人之人數附繕本）「切勿逕送上級法院」。
中　　華　　民　　國　　94　　年　　7 　　月　　8 　　日
　　　　　　　　　　　　　　　　　　　書記官  郭蘭蕙
附錄本判決論罪科刑法條：
毒品危害防制條例第4 條第2 項、第6 項：
製造、運輸、販賣第二級毒品者，處無期徒刑或7 年以上有期徒
刑，得併科新臺幣700 萬元以下罰金。
前5項之未遂犯罰之。
附表：
┌──┬──────────┬────┬──┬─────────┬────┐
│編號│      名  稱        │ 數 量  │編號│    名    稱      │ 數  量 │
├──┼──────────┼────┼──┼─────────┼────┤
│ 1  │反應壓力槽（即起訴書│ 2個    │ 2  │瓷器漏斗          │1個     │
│    │所載之真空濾桶）    │        │    │                  │        │
├──┼──────────┼────┼──┼─────────┼────┤
│ 3  │真空巡弋            │ 5具    │ 4  │漏斗              │4個     │
├──┼──────────┼────┼──┼─────────┼────┤
│ 5  │攪拌棒              │ 5支    │ 6  │瓦斯爐            │1具     │
├──┼──────────┼────┼──┼─────────┼────┤
│ 7  │活性碳素            │ 3包    │ 8  │鹽                │4包     │
├──┼──────────┼────┼──┼─────────┼────┤
│ 9  │氣壓計              │ 2個    │ 10 │氫氣瓶            │2瓶     │
├──┼──────────┼────┼──┼─────────┼────┤
│11  │快速爐具            │ 1個    │ 12 │磅秤              │1個     │
├──┼──────────┼────┼──┼─────────┼────┤
│13  │鐵鍋                │ 3個    │ 14 │硫酸鋇            │1罐     │
├──┼──────────┼────┼──┼─────────┼────┤
│15  │氫氧化鈉            │ 8罐    │ 16 │醋酸鈉            │2罐     │
├──┼──────────┼────┼──┼─────────┼────┤
│17  │鹽酸                │ 2罐    │ 18 │乙醚              │5罐     │
├──┼──────────┼────┼──┼─────────┼────┤
│19  │玻璃量杯            │ 2個    │ 20 │塑膠桶            │5個     │
├──┼──────────┼────┼──┼─────────┼────┤
│21  │蒸餾瓶              │ 1個    │ 22 │丙酮              │2桶     │
├──┼──────────┼────┼──┼─────────┼────┤
│23  │氫氣管              │ 4條    │ 24 │塑膠手套          │4雙     │
├──┼──────────┼────┼──┼─────────┼────┤
│25  │雙氧水              │ 1罐    │ 26 │濾紙              │1盒     │
├──┼──────────┼────┼──┼─────────┼────┤
│27  │硫酸                │ 1瓶    │ 28 │塑膠量杯          │5個     │
├──┼──────────┼────┼──┼─────────┼────┤
│29  │二甲苯              │ 1桶    │ 30 │西卡紙            │4張     │
├──┼──────────┼────┼──┼─────────┼────┤
│31  │溫度計              │ 3支    │ 32 │刮刀              │2支     │
├──┼──────────┼────┼──┼─────────┼────┤
│33  │冰櫃                │ 1個    │ 34 │塑膠盒            │3個     │
├──┼──────────┼────┼──┼─────────┼────┤
│35  │水瓢                │ 4個    │ 36 │飯匙              │5個     │
├──┼──────────┼────┼──┼─────────┼────┤
│37  │護目鏡              │ 3個    │ 38 │臉盆              │9個     │
├──┼──────────┼────┼──┼─────────┼────┤
│39  │延長線              │ 3捲    │ 40 │水管              │2條     │
├──┼──────────┼────┼──┴─────────┴────┘
│41  │小水桶              │ 1個    │
└──┴──────────┴────┘
